臺灣高等法院臺中分院刑事判決　　　　　　　　　　九十一年度上易字第七三五號
　　上　訴　人
　　即　被　告　乙　○　○
　　上　訴　人
　　即　被　告　丙　○　○
　　共　　　同
　　選任辯護人　李　元　宏
右上訴人因傷害等案件，不服臺灣臺中地方法院九十年度易字第二一三二號中華民國
九十一年三月十二日第一審判決（起訴案號：臺灣臺中地方法院檢察署九十年度偵字
第六四五○號），提起上訴，本院判決如左：
      主  文
原判決撤銷。
乙○○、丙○○共同以其他非法方法，剝奪人之行動自由，各處有期徒刑陸月，如易
科罰金，均以參佰元折算壹日。丙○○緩刑參年。
    事  實
一、乙○○曾於民國（下同）八十一年間，因違反槍砲彈藥刀械管制條例經臺灣彰化
    地方法院判處有期徒刑六月，於八十一年八月二十四日易科罰金執行完畢（不構
    成累犯），詎不知悔改。緣丙○○、乙○○為母子關係，乙○○於九十年三月十
    六日曾因應徵中國時報求職廣告中所刊登之司機職務，遭刊登該廣告之詐騙集團
    份子自稱綽號「小林」之助理，以須先繳交新台幣（下同）十二萬之保證金為由
    ，致受騙典當乙○○所有之車牌號碼Ｘ８─８６５０號自用小客車，且於典當所
    得七萬元交付「小林」後，「小林」便不見蹤跡，乙○○因而心生不悅。嗣於九
    十年三月十八日之中國時報廣告版中，乙○○發現有刊登「冠聯育樂公司，私人
    司機，待優專兼均可0000000000」之與前曾遭詐騙金錢相同手法之廣
    告內容，為討回被騙之七萬元及向騙徒報復，即與丙○○與綽號「阿輝」等七名
    不詳姓名已成年男子，共同基於妨害自由及普通傷害之犯意聯絡，先由乙○○以
    丙○○之行動電話，偽以應徵司機為由，打電話與該詐騙集團聯絡，並約定時間
    、地點見面。嗣於九十年三月二十日十八時許，洪得佑、甲○○二人依約前往台
    中縣大雅鄉○○○○道下巴士休息站前會面時，乙○○、丙○○與綽號「阿輝」
    等七名不詳姓名已成年男子，即先由乙○○與其中一名不詳姓名之成年男子強拉
    及強推洪得佑、甲○○上車，經洪得佑、甲○○二人抗拒，乙○○即對洪得佑、
    甲○○稱：如不上車，伊有槍等語，並用手作勢拔出該槍，洪得佑、甲○○聞後
    均因而心生畏懼，不得不坐上乙○○所駕駛之自小客車內後座，乙○○等人即於
    同日十八時許以此一詐騙之方法，誘得洪得佑、甲○○二人後並以強暴、脅迫之
    方式剝奪其二人之行動自由。隨後，乙○○即駕車搭載其母丙○○（坐在駕駛座
    旁）、洪得佑、甲○○及另二位姓名年籍不詳之成年男子（以上四人均坐在後座
    ），往台中縣太平市方向行駛，其餘不詳姓名之成年男子則分別駕駛二部自小客
    車追隨在後，途中乙○○、丙○○復分別恫嚇自稱其為竹聯幫、嘉義十三鷹；丙○○並向洪得佑、甲○○二人恐嚇稱如要放人就要拿出七萬元等語，洪得佑二人
    聞後亦因而心生畏懼，而生危害於安全。及至同日二十時許，乙○○等人駕車行
    經台中縣太平市山區蝙蝠洞附近某處時，即停車示意洪得佑、甲○○二人下車，
    乙○○、丙○○與綽號「阿輝」等七名不詳姓名已成年男子即共同基於普通傷害
    之犯意聯絡，先由乙○○自其所駕駛之自小客車後車箱取出鐵棒，以該鐵棒（未
    扣案）毆打甲○○之頭部二下，而後乙○○、丙○○與其他不詳之成年男子等人
    再分別手持鐵棒、皮帶、石頭、樹枝等物（未扣案），共同毆打甲○○及洪得佑
    ，致甲○○因而受有左後枕部挫傷血腫併撕裂傷、右下肢挫傷併皮膚缺損及左手
    挫傷併左手第二指指骨骨折之傷害，洪得佑亦因而受有右臉擦傷、上唇血腫瘀傷
    、右大腿擦傷、左肱部挫傷及右背胸挫傷腫瘀之傷害。事後，乙○○、丙○○與
    另一不詳之成年男子分別駕車搭載洪得佑、甲○○往彰化縣方向行駛，迄同日二
    十一時三十分許，乙○○駕車駛至彰化市○○路○段七七八號彰化縣警察局報案
    處理時，經警受理查悉上情，至此洪得佑、甲○○二人始重獲自由。
二、案經洪得佑、甲○○訴由彰化縣警察局移送臺灣臺中地方法院檢察署檢察官偵查
    起訴。
      理  由
一、訊據被告乙○○、丙○○矢口否認有何妨害自由、恐嚇及傷害之犯行，於審理中
    均辯稱：是告訴人洪得佑、甲○○約被告乙○○在台中縣大雅鄉○○○○道附近
    見面，被告二人並未恐嚇、傷害告訴人，是告訴人二人想要再騙錢，所以自己上
車，向被告乙○○表示欲至全國飯店洽談工作事宜，惟被告乙○○發現告訴人指
    示之方向，似乎繞著市區而行，且嗣後被告乙○○發現告訴人洪得佑所持身分證
    疑似假造之證件，隨即轉向彰化方向行進並報案，未駛至台中縣太平市山上。乙○○另辯稱：我是要拿回七萬元，我有看到他的身分證是假的，才把他們帶到警
    察局，又當時天色昏暗，告訴人二人頭戴帽子，不知告訴人二人如何受傷云云，
    另具狀辯以：(一)告訴人甲○○、洪得佑於警、偵訊中，關於其指訴遭被告等人於
    車內限制其等行動自由所乘座位置及遭何人以何手段於中清交流道下巴士站剝奪
    其等行動自由等節，二人所供互相矛盾不符。(二)依告訴人二人指訴係於九十年三
    月二十一日下午六時許，於台中市○○○○道下巴士站遭被告等人以強暴、脅迫
    方式強押上車，惟當時為上、下班尖峰時間，且該處人潮匯集，被告乙○○應不
    致明目張膽，於眾人為證下率九名男女持槍押人上車，告訴人於當時又何以未出
    聲呼救，皆與常情有違。(三)若被告等人有告訴人所指，持鐵棒、皮帶、石頭、樹
    枝等兇器傷害告訴人二人，何以告訴人只受皮膚缺損、撕裂傷、擦傷等輕傷？顯
    見告訴人係以誇大不實言詞而為本件指訴。(四)本件係被告乙○○、丙○○將告訴
    人二人載至彰化縣警察局報案時，由告訴人二人提出告訴，若被告等人有為告訴
    人所指訴之恐嚇及傷害犯行，被告等大可在為犯行後將告訴人等棄置山上隨即逃
    逸，本案即無查獲可能，殊無再將告訴人載至警察局而自投羅網之可能，此實與
    常理有違。(五)告訴人甲○○曾於警、偵訊中證稱，遭被告等傷害後於返回途中車
    內，曾聽見被告丙○○打電話向彰化縣警察局報案，告訴人二人係分別搭乘二輛
    車離開等語，惟依彰化縣警察局分別函覆本件偵辦檢察官及原審，並無甲○○所
    指各節情節，足見告訴人所言並非事實。(六)本件原審認告訴人二人處於極大恐懼
    中致無法就犯罪情節鉅細靡遺地作最正確之描述，惟告訴人若處於極大恐懼中，
    何以仍能記憶共有九個人？且能記憶九人係以鐵棒、皮帶、石頭、樹枝等物毆打
    之細節？且告訴人尚能記憶尚有三部車，長達數小時之時間，應會記住車號始符
    常情云云。惟查：
  (一)右揭犯罪事實，業據告訴人洪得佑、甲○○分別於警、偵訊及審理中指訴明確，
    互核其情節大致相符。告訴人二人就被強押途中被告丙○○究係坐於被告乙○○
    右側，抑係坐於後座右側等細節，於歷次受訊問時所陳雖略有不同，然因人之記
    憶本易隨著時間經過而逐漸模糊，況告訴人二人於被強押行駛至台中縣太平市山
    上途中，均係坐在被告乙○○所駕駛之車內，嗣自山上至彰化途中，告訴人洪得
    佑仍坐於被告乙○○所駕駛之車內，告訴人甲○○則係坐於另一不詳姓名男子所
    駕駛之車內，前後已有不同，且被告等於案發時係遭被告等及其他不詳姓名男子
    強押並傷害，其二人心中存有極大之恐懼，自無法就犯罪情節鉅細靡遺地作最正
    確之描述，且衡情就犯罪繼續狀態中之人、事、時、地、物等五種事件因素，本
    無可能皆於被害時記憶清晰，自不能以被害人所陳行為人之部份犯罪情節，據此
    推論被害人依理應能記憶其他行為人之犯罪事實。故尚不得因告訴人之陳述略有
    不符，即認告訴人之指訴不可採信並依告訴人上開所指各節推論告訴人得清楚記
    憶當時所乘車輛之車號，自屬無疑。再者，告訴人與被告二人之間，並無任何仇
    隙或糾紛，應無虛構事實加以誣陷之可能，是縱被害人甲○○就被告丙○○是否
    於車內以電話向彰化縣警察局報警乙節記憶有誤，亦不妨害本院就其證詞真實性
    所為認定。且衡諸本件告訴人洪得佑、甲○○二人所指各節，若渠等二人確未遭
    被告等人施以強暴、脅迫而剝奪其行動自由，並有遭被告等人傷害之事實，洪得
    佑、甲○○二人如何得於案發當日初次警訊中對被告所為本件犯行，均一致指證
    被告等人有為前開犯行並詳敘其細節？若如被告所辯該日係告訴人二人自行上車
    ，被告等並依告訴人二人指示於市區內行駛，則告訴人二人欲串證虛捏被告有上
    開犯行之際，被告等又豈會不加以阻止並任由告訴人二人於同車之上為不利其等
    證詞之串供？是告訴人洪得佑、甲○○二人上開所指各節，應堪採信，被告辯稱
    告訴人指訴前後不符，顯有不實云云，尚難憑採。
　(二)告訴人甲○○確於右揭時地受有左後枕部挫傷血腫併撕裂傷、右下肢挫傷併皮膚
    缺損及左手挫傷併左手第二指指骨骨折之傷害，洪得佑亦因而受有右臉擦傷、上
    唇血腫瘀傷、右大腿擦傷、左肱部挫傷及右背胸挫傷腫瘀之傷害，此有驗傷診斷
    書二紙及現場照片九幀附卷可稽。設若上車前告訴人二人確均已因他故致受傷，
    衡情其二人豈有不立即就醫，仍自願上車與被告等往台中縣太平市方向行駛，甚
    而駛往彰化縣警察局之理？且由卷內照片顯示，告訴人二人所受傷害遍及頭部、
    臉部、耳部、背部、手部、腿部，傷處血跡外露，其中告訴人甲○○所穿上衣更
    已染有多處血跡，被告二人豈可能不知情。另依前述告訴人二人受傷程度觀之，
    顯係遭多人共同毆打所致，非被告二人所能獨立為之。被告二人辯稱：不知告訴
    人等如何受傷云云，顯非可採。被告雖辯以若被告等人有告訴人所指，持鐵棒、
    皮帶、石頭、樹枝等兇器傷害告訴人二人，何以告訴人只受皮膚缺損、撕裂傷、
    擦傷等輕傷云云，惟由本件緣起係因被告曾因應徵報紙求職廣告中所刊登之司機
    乙職，遭刊登該廣告之詐騙集團詐騙七萬元之職務保證金，乙○○因而心生不悅
    ，嗣於報紙再發現有刊登與前曾遭詐騙金錢相同手法之廣告內容時，於心有不甘
    下，即以電話偽以應徵司機為由，打電話與該詐騙集團聯絡，並約定時間、地點
    見面後為本件犯行，被告何明東並一再於本院審理時供稱：「我和我母親只是想
    要討回我去典當車子的七萬元，到那裡時，他們也是用相同的方法要再騙我的錢
    ，後來我是要帶他們去報案：：」、「我是要拿回七萬元，我有看到他的身分證
    是假的，才把他們帶到警察局」、「我是看廣告去應徵的，我只是要拿回七萬元
    ：：」等語（本院卷第二十五、二十八、三十頁），足證被告乙○○主觀上係為
    向同一詐騙集團追討曾遭詐騙之七萬元保證金及為圖報復曾向其詐騙金錢之詐騙
    集團內成員，而與其母即共同被告丙○○連同綽號「阿輝」等七名不詳姓名已成
    年男子，共同基於妨害自由及普通傷害之犯意聯絡而為本件犯行。故告訴人指證
    稱被告等人分別手持鐵棒、皮帶、石頭、樹枝等物，毆打告訴人二人致受有上開
    傷害，依上論述，亦無違常理之處，被告上開所辯，諉難憑採。
　(三)又依上開論證，被告乙○○既係因報復及追討遭詐騙款項之動機而為本件犯行，
    復有被告乙○○提出之中國時報刊登廣告二張附卷為證，則被告二人於審理中辯
    稱：係告訴人約被告乙○○在台中縣大雅鄉○○○○道附近見面，且係告訴人自
    己上車云云，顯與事實不符，不足採信。再者，被告等若僅單純欲將告訴人二人
    送警究辦，自可在中清交流道附近為之，何需前後花費三個多小時，載著告訴人
    二人到處跑？又告訴人二人指訴係於九十年三月二十一日下午六時許，於台中市
    ○○○○道下巴士站遭被告等人以強暴、脅迫方式強押上車，案發當時雖為上、
    下班尖峰時間，且該處人潮匯集，然被告等既係率同另七名男子先以強行推拉方
    式欲剝奪告訴人等行動自由未果後，復佯稱有持槍而脅迫被害人上車，則當時告
    訴人洪得佑、甲○○二人縱未在生命備極受威脅之下，逕行出聲呼救，亦為人之
    常情，且案發時、地既有人潮聚集，被告乙○○雖率同多人前往，但僅由其中二
    人以強行推、拉及以口頭脅迫並作勢佯裝掏槍方式脅迫被害人二人等上車，亦不
    當然引起其他人之注意，被告執此辯稱告訴人所指訴情節與常情不符云云，亦難
    憑採。而本件被告雖於剝奪洪得佑、甲○○二人行動自由及傷害其二人後，將渠
    等載至彰化縣警察局欲報案對其二人提出詐欺告訴，有卷附彰化縣警察局受理刑
    事案件報案三聯單及受理各類記錄表附卷可憑（偵查卷第二十六、二十七頁），
    然此為被告為本件犯行後，基於因前曾遭詐騙集團詐欺騙取金錢，合理行使其告
    訴權之行為，尚無法憑此即為被告二人不可能為本件犯行後，仍將告訴人二人載
    至警察機關自投羅網之認定，且本件被告乙○○既未於案發當日因上開不法手段
    追討回曾遭詐騙之七萬元，衡情自無可能於太平山區傷害被害人二人後，甘心將
    洪得佑、甲○○二人棄置山上逃逸，被告上開就此部份之辯解，亦難採信。
  (四)綜上以觀，被告二人前開所辯，顯與事實不符，洵不足採。事證明確，被告二人
    犯行堪以認定。
二、核被告二人所為，均係犯刑法第三百零二條第一項之以其他非法方法剝奪人之行
    動自由罪及同法第二百七十七條第一項之普通傷害罪。按刑法第三百零二條之妨
    害自由罪，原包括私禁及以其他非法方法剝奪人之行動自由而言，所謂非法方法
    ，當包括強暴、脅迫等情事在內，本案被告乙○○與其中一名不詳姓名之成年男
    子以強拉及強推洪得佑、甲○○上車之強暴方式，經洪得佑、甲○○二人抗拒，
    乙○○即對洪得佑、甲○○恫嚇稱：如不上車，伊有槍等語之脅迫方式，嗣並用
    手作勢拔出該槍，洪得佑、甲○○聞後均因而心生畏懼，不得不坐上乙○○所駕
    駛之自小客車內後座，對告訴人二人恫嚇稱：如不上車，伊有槍等語，強押告訴
    人二人坐上被告乙○○駕駛之自用小客車，剝奪告訴人二人之行動自由，並於將
    車駛向台中縣太平市山上途中，被告乙○○、丙○○復分別恫嚇自稱其為竹聯幫
    、嘉義十三鷹；如要放人就要拿出七萬元等語，被告等於妨害自由行為中施以強
    暴、脅迫及恫嚇，自屬包含於妨害告訴人二人行動自由之同一意念之中，縱被告
    等所為，合於刑法第三百零五條恐嚇危害安全之情形，仍應視為剝奪行動自由之
    部分行為（最高法院七十四年台上字第三四０四號判例參照），公訴人認被告等
    係犯刑法第三百零五條之恐嚇危害安全罪，尚有未洽，惟起訴事實相同，起訴法
    條應予變更。而被告丙○○向告訴人二人恐嚇稱：如要放人就要拿出七萬元等語
    ，因被告等係因被告乙○○曾遭詐騙七萬元款項，而欲向同一詐騙手法之集團成
    員即告訴人二人追討回該款項，主觀上應係認乙○○對告訴人所屬集團有該七萬
    元之損害賠償請求權，被告此部份應無不法所有意圖，應不另構成恐嚇取財罪，
    附此敘明。被告二人與綽號「阿輝」等七名其他不詳已成年男子間，具有犯意之
    聯絡及行為之分擔，皆為共同正犯。而本件係因被告曾因應徵報紙求職廣告中所
    刊登之司機乙職，遭刊登該廣告之詐騙集團詐騙七萬元之職務保證金，乙○○因
    而心生不悅，嗣於報紙再發現有刊登與前曾遭詐騙金錢相同手法之廣告內容時，
    於心有不甘下，即以電話偽以應徵司機為由，打電話與該詐騙集團聯絡，並約定
    時間、地點見面後為本件犯行，被告何明東並於本院審理供稱係為取回遭詐騙之
    七萬元等語，均已如前述，足認被告與共同被告丙○○連同綽號「阿輝」等七名
    不詳姓名已成年男子於共同犯意形成之初，係基於共同傷害犯意思圖報復，並基
    於共同以妨害被害人自由之方式遂其追討款項之目的，被告等人傷害被害人洪得
    佑、甲○○二人部份並非強暴、脅迫當然之結果，亦非當場另行起意傷害，而係
    於本件犯行之初基於共同傷害犯意聯絡後所為，此亦可由被告乙○○持以毆傷被
    害人等之鐵棒係自其所駕車輛後車箱中取出，顯有傷害被害人二人之預謀可明。
    被告等所犯傷害罪及剝奪行動自由罪二罪間，有方法與結果之牽連關係，應依牽
    連犯之規定，從一重之剝奪行動自由罪處斷。原審予被告二人論科，固非無見，
    惟刑法第三百零二條第一項之剝奪人之行動自由罪之「其他非法方法」，係指私
    行拘禁以外之非法方法而言，究竟其非法之方法為何，應於事實欄內詳為記載，
    始足為適用法令之基礎。又按有罪之判決書應記載事實，所謂事實不僅指犯罪之
    行為而言，即犯罪之時間、處所、動機、目的、手段、結果等與論罪科刑有關之
    事項，亦應依法認定予以明確之記載，始足為適用法律之依據。本件原判決：(1)
    認定被告等有共同以非法方法剝奪洪得佑、甲○○二人之行動自由，惟就被告乙○○先以電話偽以應徵為由騙得被害人二人到達中清交流道下巴士站之詐騙方式
    、乙○○與其中一名不詳姓名之成年男子已以強拉及強推洪得佑、甲○○上車之
    強暴方式、被告丙○○於車內向洪得佑、甲○○二人恐嚇稱如要放人就要拿出七
    萬元等語，致洪得佑二人聞後亦因而心生畏懼之以恐嚇方式剝奪被害人二人行動
    自由等三部份，將被害人洪得佑、甲○○二人就此部份指訴棄置不論，漏未於事
    實欄載明復未於理由中說明何以認定被告等人並未有為此部份行為之理由，即有
    未洽。又原判決就被告乙○○對洪得佑、甲○○稱：如不上車，伊有槍等語，並
    用手作勢拔出該槍，使洪得佑、甲○○聞後均因而心生畏懼部份，於理由內雖說
    明係包含於本件剝奪被害人行動自由之部份行為，然此部份被告乙○○以作勢掏
    槍方式逼迫被害人二人等上車，並稱：如不上車，伊有槍等語，應已達脅迫被害
    人洪得佑、甲○○二人之程度，原判決僅認定乙○○此部份僅為恐嚇之行為，亦
    有未當。另原判決對被害人洪得佑、甲○○二人之行動自由自何時開始遭受剝奪
    ？於何時重獲自由？其於遭被告等人剝奪行動自由之際有無抗拒？均未依卷內證
    據加以明確認定，本件實係被害人洪得佑、甲○○二人自案發當日即九十年三月
    二十日十八時許遭被告等人以詐騙及強暴、脅迫之方法遭被告等人剝奪行動自由
    ，於被告等人分別駕車搭載洪得佑、甲○○往彰化縣方向行駛，迄同日二十一時
    三十分許，乙○○駕車駛至彰化市○○路○段七七八號彰化縣警察局報案處理時
    ，經警受理查悉上情，洪得佑、甲○○二人始重獲自由，被害人於初遭被告乙○○與其中一名不詳姓名之成年男子強拉及強推渠等上車之際，曾加以抗拒等事實
    ，依上說明，自不足為論罪科刑適用法律之依據。(2)原判決認本件被告等人係於
    以非法方法剝奪被害人洪得佑、甲○○二人之行動自由後，另行起意，共同基於
    普通傷害之犯意聯絡毆傷被害人二人，惟原判決未審酌本件係因被告乙○○曾因
    應徵報紙求職廣告中所刊登之司機乙職，遭刊登該廣告之詐騙集團詐騙七萬元之
    職務保證金，乙○○因而心生不悅，嗣於報紙再發現有刊登與前曾遭詐騙金錢相
    同手法之廣告內容時，於心有不甘下，即以電話偽以應徵司機為由，打電話與該
    詐騙集團聯絡，並約定時間、地點見面，於剝奪被害人等之行動自由後，持預藏
    之鐵棒等物將被害人等毆傷，被告與共同被告丙○○連同綽號「阿輝」等七名不
    詳姓名已成年男子於共同犯意形成之初，係基於共同傷害被害人之故意，乃出於
    為圖報復之動機，應認本件被告等人傷害被害人洪得佑、甲○○二人部份並非強
    暴、脅迫當然之結果，亦非當場另行起意傷害，而係於本件犯行之初基於共同傷
    害犯意聯絡後所為，被告等所犯傷害罪及剝奪行動自由罪二罪間，有方法與結果
    之牽連關係，應依牽連犯之規定，從一重之剝奪行動自由罪處斷。原審認被告等
    人所犯上開二罪間犯意各別，予分論併罰，似有未洽。(3)原判決於事實欄載明被
    告乙○○、丙○○與其他不詳之成年男子等人分別手持鐵棒、皮帶、石頭、樹枝
    等物（均未扣案），共同毆打甲○○及洪得佑，致被害人二人受有如事實欄所載
    傷害，惟原判決就被告等人持以毆傷被害人之鐵棒、皮帶、石頭、樹枝等未扣案
    之供犯罪所用之物，究否屬被告等人所有？並未予說明，復未敘明何以未予宣告
    沒收之理由，亦有可議。被告乙○○、丙○○二人上訴意旨否認犯罪，雖均非可
    取，然原判決既有上開可議，即應由本院撤銷改判。爰審酌被告等係因被告乙○○遭詐騙，始生報復之心，惟被告等自行施以暴力，不藉由法律途徑維護自己之
    權利，亦非可取，及被告等人犯罪之動機、目的、手段、告訴人二人所受之傷害
    ，並犯罪後猶飾詞卸責等一切情狀，各量處如主文第二項所示之刑，並均諭知易
    科罰金之折算標準，以茲懲儆。又被告丙○○前未曾受有期徒刑以上刑之宣告（
    前曾於七十九年四月二十五日，因違反著作權法案件，經判處有期徒刑五月，緩
    刑二年確定，緩刑期滿，緩刑宣告未經撤銷，依刑法第七十六條規定，刑之宣告
    失其效力），有檢察署刑案資料查註紀錄表及臺灣高等法院被告全國前案紀錄表
    在卷足稽，經此偵審程序之教訓，當知警惕而無再犯之虞，本院審酌上情，認主
    文所示刑之宣告已足資警惕，所宣告之刑，以暫不執行為宜，爰併宣告被告丙○○緩刑三年，以啟自新。至被告乙○○等人持以毆傷被害人之鐵棒，據證人甲○○於警訊中所證稱，係自被告乙○○所駕車輛後車箱中取出等語（參九十年度核
    退字第六四五號卷第十五頁），應認屬被告乙○○所有供被告等人犯罪所用之物
    ，惟該鐵棒與被告等人持以毆傷被害人之皮帶、石頭、樹枝等物均未據扣案，形
    體不明，爰均不予諭知沒收，至被告乙○○雖向告訴人宣稱其有槍云云，但既未
    扣案，亦未被查獲，即難認為確有槍之存在，附此明。
據上論結，應依刑事訴訟法第三百六十九條第一項前段、第三百六十四條、第二百九
十九條第一項前段、第三百條，刑法第二十八條、第五十五條、第三百零二條第一項
、第二百七十七條第一項、第四十一條第一項前段、第七十四條第一項第二款，罰金
罰鍰提高標準條例第一條前段、第二條，判決如主文。
本案經檢察官丁○○到庭執行職務。
中        華        民        國  九 十 一  年     五     月　 廿九 　  日
                                  臺灣高等法院臺中分院刑事第二庭
                                        審判長法  官  羅  禮  政
                                              法　官  蔡　聰　明
                                              法  官　陳　欣　安
右正本證明與原本無異。
如不服本判決應於收受送達後十日內向本院提出上訴書狀，其未敘述上訴之理由者並
得於提起上訴後十日內向本院補提理由書（均須按他造當事人之人數附繕本）。
                                              書記官　紀　美　鈺
中        華        民        國  九 十 一  年     五     月　 三十 　  日
附錄論罪科刑法條
中華民國刑法第二百七十七條第一項：
傷害人之身體或健康者，處三年以下有期徒刑、拘役或一千元以下罰金。
刑法第三百零二條第一項：
私行拘禁或以其他非法方法，剝奪人之行動自由者，處五年以下有期徒刑、拘役或三
百元以下罰金。
                                                                        Ｋ
